【裁判字號】    98,抗,20
【裁判日期】    980303
【裁判案由】    本票裁定
【裁判全文】
臺灣桃園地方法院民事裁定                98年度抗字第20號
抗  告  人  甲○○
相  對  人  乙○○
上列當事人等間聲請本票裁定事件，抗告人對於中華民國97年11
月27日本院簡易庭司法事務官所為之裁定（97年度司票字第8291
號）提起抗告，本院裁定如下：
    主      文
抗告駁回。
抗告程序費用新台幣壹仟元由抗告人連帶負擔。
    理      由
一、抗告意旨略以：相對人與翁榮美係母子關係，當時言明共同
    借貸並為連帶保證，而翁榮美原任職龍潭鄉農會專員，惡性
    吸金新台幣1 億5 千萬以上，嗣後跳票避不見面。且翁榮美
    與其夫張新進於96年12月17日辦理假結婚，計劃性脫產，將
    1 億5 千萬藏匿於其娘家、夫家親友及相對人處，最終受益
    者為相對人，若不將相對人一併列為債務人准為強制執行，
    因翁榮美已完全脫產，勢必由其逍遙法外，為此提起抗告，
    聲明廢棄原裁定駁回抗告人聲請部分，准對於相對人為准許
    強制執行之裁定等語。
二、按「執票人向本票發票人行使追索權時，得聲請法院裁定後
    強制執行。」，票據法第123條定有明文。又票據法第123條
    規定既限定執票人向本票發票人行使追索權時，得聲請法院
    裁定後強制執行，則對於發票人以外之保證人，自無其適用
    （最高法院50年度第4 次民、刑庭總會會議參照）。且本票
    人保證人依票據法第124 條準用同法第61條之結果，固應與
    被保證人負同一責任，惟同法第123 條既限定執票人向本票
    發票人行使追索權時，得聲請法院裁定後強制執行，則對於
    本票發票人以外之保證人行使追索權時，即不得類推適用該
    條之規定，逕請裁定執行（最高法院50年台抗字第188 號判
    例參照）。
三、本件抗告人於原審主張其執有翁榮美與相對人共同簽發如原
    裁定附表所示免除作成拒絕證書之本票1 紙，屆期提示後未
    獲付款，為此依票據法第123 條規定聲請裁定准予強制執行
    等情，已據其提出該本票為證，經原審核對無訛後，將本票
    發還而留本票影本附卷可稽（見原審卷第6 頁）。依該本票
    記載，僅翁榮美於本票正面出票人欄簽名蓋章，相對人則係
    簽名於本票背面且加註「作為票據之保證」等字樣，自難認
    相對人一同為發票人，揆之前揭說明，自不得對於相對人准
    為強制執行，原審依此駁回抗告人就系爭本票對於相對人准
    許強制執行之聲請，於法並無不合。從而，抗告意旨指摘原
    裁定不當，求予廢棄，為無理由，應予駁回。
四、依非訟事件法第55條第2 項、第46條、第21條第2 項、第24
    條第1 項，民事訴訟法第495 條之1 第1 項、第449 條第1
    項、第95條、第78條，裁定如主文。
中    華    民    國    98    年    3     月    3     日
                民事第三庭      審判長法  官  張天民
                                      法  官  陳心婷
                                      法  官  熊祥雲
以上正本係照原本作成。
本裁定除以適用法規顯有錯誤為理由，並經本院許可外，不得再
抗告。如提起再抗告，應於收受後10日內，向本院提出再抗告狀
，並繳納再抗告費新臺幣1,000 元。
中    華    民    國    98    年    3     月    3     日
                                      書記官  陳惠萍


司法院資訊處製作；財團法人民間司法改革基金會備份。
